

Matheus Matos Rodrigues

Desenvolvedor Front End



matheusmatosrodrigues27@gmail.com



www.linkedin.com/in/matheus-matos-1a523221b/



Serra - ES



(27) 99226-0682



github.com/matheusmatosr

OBJETIVO

Sou desenvolvedor front end com 2 anos de experiência. Tenho experiência com JavaScript (React e TypeScript) e Python. Fascinado em temas como acessibilidade e design responsivo, visando a melhor experiência do usuário e a otimização de processos.

ATIVIDADES EXTRACURRICULARES

Inglês básico e pré-intermediário

Number one Fevereiro 2015 - dezembro 2017

Python

Curso em vídeo 40 horas - dezembro 2021

JavaScript

Curso em vídeo 40 horas - janeiro 2022

Html e Css

Curso em vídeo 40 horas - janeiro 2022

Desenvolvimento web completo

Udemy

114,5 horas - fevereiro 2022

Python do básico ao avançado

Udemy

22,5 horas - maio 2022

Git - Básico ao avançado

Udemy

4 horas - dezembro 2022

React Js do zero ao avançado

Udemy

22,5 horas - janeiro 2023

Formação Front-End

Udemy

50,5 horas - março 2024

FORMAÇÃO ACADÊMICA

Técnico em agropecuária

Instituição: IFES | Conclusão: fevereiro 2018 - abril 2021

Análise e desenvolvimento de sistemas

Instituição: UCL | Conclusão: fevereiro 2022 - julho 2024

EXPERIÊNCIA PROFISSIONAL

DiamongBigger Supply Chain

Vitória - ES | Remoto

Desenvolvedor Front End

Marco 2024 - Atual momento

Desenvolvimento nos projetos web utilizando HTML, CSS e Javascript, com os frameworks React e TypeScript.

Estagiário desenvolvedor web

Março 2022 - Fevereiro 2024

Desenvolvimento nos projetos web utilizando HTML, CSS e Javascript, com os frameworks React e TypeScript, colaborando no Front-end e Back-end.

Desenvolvimento de scripts em Python, consumindo e criando APIs, realizando o tratamento dos dados. Criação de scripts de micro funções para rodar em nuvem.

Pousada LR

Serra - ES

Recepcionista

Outubro 2020 - Fevereiro 2022 Realizar reversas, cadastros e planilhas.

Portfólio __